【裁判字號】    98,消債更,293
【裁判日期】    980526
【裁判案由】    更生事件
【裁判全文】
臺灣臺中地方法院民事裁定           98年度消債更字第293號
聲  請  人  甲○○
債  權  人  合作金庫商業銀行股份有限公司
法定代理人  戊○○
債  權  人  第一商業銀行股份有限公司
法定代理人  己○○
債  權  人  國泰世華商業銀行股份有限公司
法定代理人  丙○○
債  權  人  荷商荷蘭銀行股份有限公司台北分公司
法定代理人  經天瑞
債  權  人  高雄第二信用合作社
債  權  人  永豐商業銀行股份有限公司
法定代理人  庚○○
債  權  人  萬泰商業銀行股份有限公司
法定代理人  丁○○
債  權  人  寶華商業銀行股份有限公司
債  權  人  乙○○
上列當事人因消費者債務清理事件聲請更生，本院裁定如下：
    主  文
聲請駁回。
聲請費用由聲請人負擔。
    理  由
一、按債務人不能清償債務或有不能清償之虞者，得依本條例所
    定更生或清算程序，清理其債務，消費者債務清理條例第三
    條定有明文。復按債務人與金融機構協商成立者，不得聲請
    更生或清算，但因不可歸責於己之事由，致履行顯有重大困
    難者，不在此限；本條例施行前，債務人依金融主管機關協
    調成立之中華民國銀行公會會員辦理消費金融案件無擔保債
    務協商機制與金融機構成立之協商，準用前項之規定，消費
    者債務清理條例第一百五十一條第五項、第六項分別定有明
    文。又聲請更生或清算不合程式或不備其他要件者，法院應
    以裁定駁回之，但其情形可以補正者，法院應定期間先命補
    正，復為同條例第八條所明定。
二、查本件債務人於本法實行前曾與銀行成立協商，每月繳款新
    台幣（下同）三萬二千七百元，有銀行公會債務協商機制債
    務協商協議書附卷為憑，足堪採信。債務人雖稱因協商時未
    適度考量債務人收入及基本生活費用維持情況，所為之協商
    金額過高，致家庭收支入不敷出，以致毀諾，爰依法聲請更
    生等語。惟查：債務人於協商迄今均任職軍旅，工作穩定，
    於民國（下同）九十七年六月之薪資為六萬七千四百五十元
    、同年九月之薪資為六萬二千四百六十元，有其提出之薪資
    明細在卷可參，又債務人於本院訊問時自承目前薪資較協商
    時為高，則債務人協商迄今，其薪資條件並無惡化，更有增
    加，且債務人自協商後迄至九十六年四月毀諾時，亦難認有
    何鉅額支出之增加，則其主張不能清償係屬不可歸責一節，
    即非可採。
三、次查債務人稱其每月固定生活開銷為五萬一千六百三十元云
    云，然其既稱已乏資力繳納協商金額，猶將母親每月九千二
    百三十元之房貸費用列入生活必要支出，已有不當，且債務
    人與其配偶之電信費用合計高達二千四百六十五元，亦未見
    其因債務負擔而撙節支出之努力。債務人既具穩定軍職，每
    月薪資亦屬不菲，其債務總額約為三百七十餘萬元，依目前
    金融機關提供之一百八十期之清償方案，每期約繳二萬餘元
    即可全數清償，與債務人提出之更生方案預計償還之金額每
    月二萬元相差無幾，況上述金額占其薪資比例約三分之一，
    顯見債務人並無不能清償或不能清償之虞之情事，則其聲請
    更生，亦與消費者債務清理條例第三條所定之要件不符。
四、綜上，本件債務人之毀諾並無不可歸責於債務人之原因，而
    與消費者債務清理條例第一百五十一條第五項之要件不符，
    且其更生聲請亦不符合消費者債務清理條例第三條所定之要
    件，上開欠缺均屬無從補正，依上說明，自應駁回其聲請，
    爰裁定如主文。
中    華    民    國    98    年    5    月    26    日
                             民事庭法官   張升星
上為正本係照原本作成
如對裁定抗告，須於裁定送達後10日內，向本院提出抗告(並繳納抗
告費新台幣1000元)。
中    華    民    國    98    年    5    月    26    日
                                書記官    黃正中


司法院資訊處製作；財團法人民間司法改革基金會備份。
